【裁判字號】    98,交抗,522
【裁判日期】    980825
【裁判案由】    聲明異議
【裁判全文】
臺灣高等法院高雄分院刑事裁定         98年度交抗字第522號
抗  告  人    交通部公路總局高雄區監理所
代  表  人    劉育麟
受 處分 人    甲○○
上列抗告人因交通違規聲明異議案件，不服臺灣高雄地方法院中
華民國98年7 月9 日裁定（98年度交聲字第1402號），提起抗告
，本院裁定如下：
    主  文
抗告駁回。
    理  由
一、抗告意旨略以：按一行為同時觸犯行事法律及違反行政法義
    務規定，經檢察官依刑事訴訟法第253 條之1 為緩起訴處分
    後，行政機關得否就該違反行政法義務事項再處以行政罰，
    法務部行政罰法諮詢小組第一次會議記錄記載「緩起訴乃附
    條件的不起訴處分，亦即為不起訴處分的一種，此觀諸刑事
    訴訟法第256 條規定自明。檢察官為緩起訴處分時，依刑事
    訴訟法第253 條之2 第1 項規定，對被告所為之指示及課予
    之負擔，係一種特殊的處遇措施，並非刑罰，因此，刑事案
    件經檢察官為緩起訴處分確定後，宜視同不起訴處分確定，
    依行政罰法第26條第2 項規定，得依違反行政法上義務規定
    裁處之」，作成結論。而本件受處分人甲○○有酒後違規駕
    車之行為，其所涉之刑責部分，雖經臺灣高雄地法院檢察署
    以96年度偵字第35831 號為緩起訴處分確定，但其違反行政
    法上義務部分，仍可依道路交通安全管理處罰條例之規定予
    以裁罰，原裁定認為行為人甲○○所繳納之緩起訴金額部分
    不得再罰，尚有未洽，爰提起抗告，請求撤銷原裁定等語。
二、經查：本件受處分人甲○○於民國（以下同）96年12月20日
    下午1 時45分許，酒後駕駛車牌號碼YN-9186 號之自用小客
    車，行經國道一號南下361 公里時，因酒後注意力無法集中
    、反應遲緩，經警攔檢並測得其呼氣酒精濃度每公升0.94毫
    克，其酒後駕車違反道路交通管理處罰條例第35條第1 項第
    1 款規定，經警當場掣單舉發，受處分人甲○○並因上開酒
    後駕車之行為，同時犯刑法第185 條之3 公共危險罪，經臺
    灣高雄地方法院檢察署檢察官於97年1 月29日以96年度偵字
    第35831 號為緩起訴處分，緩起訴期間為1 年，並應向公庫
    支付8 萬元，受處分人甲○○並已於97年3 月3 日支付8 萬
    元執行完畢等情，有上開裁決書、處分書及臺灣高等法院被
    告前案紀錄表在卷可稽，自堪認定。受處分人甲○○雖有於
    裁決書上所載時、地酒後駕車而違反道路交通管理處罰條例
    第35條第1 項第1 款規定之違規行為，惟受處分人甲○○上
    開酒後駕車之行為，係屬同時觸犯刑事法律及違反行政法上
    義務規定之行為，且前經緩起訴處分確定，受處分人甲○○
    並已給付8 萬元予國庫，已產生實質刑罰之效果，揆諸上開
    行政罰法第26條及道路交通管理處罰條例第35條第8 項規定
    與前揭說明，原處分機關對受處分人甲○○上開酒後駕車之
    違規行為予以裁罰時，就其行為應處以其他種類行政罰部分
    （即吊扣駕駛執照12個月及施以道路交通安全講習），固仍
    得予以裁處，惟就裁處罰鍰部分，僅得依道路交通管理處罰
    條例第35條第8 項規定予以處罰，即應扣除受處分人甲○○
    依檢察官緩起訴處分支付之8 萬元，是原審裁定將受處分人
    甲○○所繳緩起訴之金額8 萬元予以扣除此部分罰鍰撤銷，
    改為鍰款部分不再重覆處罰，核無不合，本件抗告為無理由
    ，應予駁回。
三、據上論結，應依刑事訴訟法第412 條，裁定如主文。
中    華    民    國    98    年    8     月    25    日
              刑事第六庭    審判長法  官  張盛喜
                                  法  官  李政庭
                                  法  官  邱永貴
以上正本證明與原本無異。
不得再抗告。
中    華    民    國    98    年    8     月    25    日
                                  書記官  黃一秋


司法院資訊處製作；財團法人民間司法改革基金會備份。
